# 请教个关于收入确认及是主要责任人还是代理人的问题！谢谢！

提问人：alony 时间：2022-03-10 16:52:04
客户A向B公司采购一套硬件系统及该系统 2 年的运行维护服务，B公司经需求分析和市场选择后向C公司进行采购（背靠背合同，设备集成及后期运维将由C公司提供）。
资产负债表日，C公司已向A公司交付硬件系统并验收通过，并确认A公司已开通C公司的 2 年原厂运维服务。B已向C公司支付了全部硬件及 2 年运维的采购款，A公司尚未向B公司支付任何采购款（合同约定有账期）。
问题：
1 、B公司该如何确认收入？硬件销售在交付验收时一次确认应无异议；但 2 年的运维服务应一次确认，还是在运维期内分摊确认，同时把已支付给C公司的运维采购款放存货或长期待摊摊销？
2 、该业务中，B公司是主要责任人还是代理人，应该按总额法还是净额法确认对A的销售收入？
谢谢！

回答人：chenyiwei
本案例主要考虑： B公司有无选择供应商和进行价格谈判的自主权；B公司是否需将C交付的软硬件与其自产或其他外购的软件集成为一套完成系统向A提供，并对该系统整体运行状况承担首要责任？
如果B只是根据A的需求选择供应商并代表A进行价格谈判，没有复杂的系统集成工作，且预计C有能力承担和履行各项合同义务，其自身因C的履约瑕疵被追偿的可能性不大，则采用净额法可能性更大。